【裁判字號】    91,重訴,1918
【裁判日期】    920509
【裁判案由】    損害賠償
【裁判全文】
臺灣臺北地方法院民事判決  九十一年度重訴字第一九一八號
    聲  請  人  京華城股份有限公司
    法定代理人  乙○○
    訴訟代理人  吳仲立律師
    被      告  丙○○      住台北市○○街一三七巷十一弄六號二樓（在監執行）
                甲○○      住台北市○○街八巷五弄四八號（在監執行）
                丁○○      住台北市○○區○○街五一號（在監執行）
右當事人間，請求損害賠償事件，本院判決如左：
    主    文
被告應連帶給付原告新台幣壹億零肆佰伍拾玖萬捌仟肆佰伍拾貳元，及自民國九十一
年二月十八日起至清償日止按年息百分之五計算之利息。
訴訟費用由被告連帶負擔。
本判決得假執行。
    事    實
甲、原告方面：
壹、聲明：
一、被告應連帶給付原告新台幣（下同）一億零四百五十九萬八千四百五十二元整，
    及自民國九十一年二月十八日起至清償日止，按年息百分之五計算之利息。
二、請准原告提供現金或同面額之萬泰商業銀行可轉讓定期存單為擔保，宣告假執行
    。
貳、陳述：
一、被告三人於民國九十一年二月十八日於原告所有之「京華城全生活世界」百貨商
    場三樓電氣室縱火造成公共危險，已由鈞院九十一年度訴字第四二六號刑事案件
    判決確定在案。
二、由於被告三人之縱火行為，造成原告重大損害，茲說明請求賠償之項目及金額如
    左：
（一）營收損失：一千九百零一萬九千二百一十四元整。依眾信聯合會計師事務所簽
      證提出之「京華城股份有限公司火災營業損失核閱報告」所載，自九十一年二
      月十八日下午四時發生火災後，全館包括專門店、MIRA球區及停車場受到影響
      而暫時停止營業，九十一年二月十八日下午四點以後至同年二月十五日為暫時
      停業期間，而九十一年二月二十六日則剩下MIRA球區三樓仍在停業中，評估全
      館因此所生之損害如上。
（二）現場修復等費用：四千七百三十二萬八千七百六十四元整。因原告係為一知名
      百貨賣場，故其外觀及內部安全等，均為營業之重點需求，今賣場受到嚴重損
      害，原告勢必需要花費更多心血、時間及金錢，以修復過去完整面貌，並恢復
      原有之安全性，此一損害，並非單純之「更新」即可回復，這其中的規劃、施
      工、清潔、安檢…等，均已造成原告在營運上額外的損失。
（三）專櫃廠商受損申請金額：一千八百二十五萬四百七十四元整。現場除因燃燒所
      致之燬損，其他未受大火波及之商品、食材、裝潢、設備…等，更因受大火煙
      薰，或因滅火搶救時受水損、腐壞，而無法使用或出賣，此均係為被告等之縱
      火行為所致。
（四）商業名譽及信用受損金額：為二千萬元整。原告係依出租賣場攤位予廠商，而
      獲取按營業額核算租金之利益，故原告有義務提供安全及完善之場地、設施供
      廠商及消費者使用，然今原告賣場受損，致使原告無法滿足承租廠商之需求，
      以致信用受損；加以，此一案件發生後，亦不免會使消費大眾對原告賣場產生
      安全上的疑慮，對於進入賣場消費難免卻步，更進而影響各廠商之業績，今被
      告燬損賣場，致使原告蒙受商業信用及名譽之損失，就此部分自應負賠償責任
      。其法律依據為民法第一百九十五條第一項。
三、按數人共同不法侵害他人之權利者，連帶負損害賠償責任。造意人及幫助人，視
    為共同行為人。又不法侵害他人之身體、健康、名譽、自由、信用、隱私、貞操
    ，或不法侵害其他人格法益而情節重大者，被害人雖非財產上之損害，亦得請求
    賠償相當之金額。其名譽被侵害者，並得請求回復名譽之適當處分。民法第一百
    八十五條、第一百九十五條第一項定有明文，本案被告之共同侵權行為已如前述
    ，對原告已造成營大損害，爰依前開規定提起本訴，請求判決如訴之聲明。
四、證據：提出營收損失計算表、修復費用明細表、專櫃廠商損失申請金額明細表、
    會計師核閱報告各乙份。
乙、被告方面：聲明及陳述均為：同意原告之請求。
丙、本院依職權調閱本院九十一年度訴字第四二六號刑事案全卷（含高等法院九十一
    年上訴字第二二三四號案卷及最高法院九十一度台上字第七三八五號案卷）。
    理      由
一、本件原告主張：被告三人於九十一年二月十八日於原告所有之「京華城全生活世
    界」百貨商場三樓電氣室共同縱火造成公共危險，已由鈞院九十一年度訴字第四
    二六號刑事案件判決確定在案，其因被告三人所縱火行為造成（一）營收損失：
    一千九百零一萬九千二百一十四元，（二）現場修復等費用：四千七百三十二萬
    八千七百六十四元，（三）專櫃廠商受損申請金額：為一千八百二十五萬四百七
    十四元，（四）商業名譽及信用受損金額：為二千萬元合計共一億零四百五十九
    萬八千四百五十二元之損害，爰依共同侵權行為之規定請求被告連帶如數給付及
    自九十一年二月十八日起算之法定遲延利息等事實，業據提出本院九十一年度訴
    字第四二六號刑事判決一件、營收損失計算表、修復費用明細表、專櫃廠商損失
    申請金額明細表、會計師核閱報告各乙份等件為證，被告三人因前開行為觸犯刑
    法公共危險罪，亦經刑事判決被告丙○○教唆、被告甲○○、丁○○共同放火燒
    燬現有人所有之建築物未遂，各處有期徒刑四年，及三年八月確定等情，亦經本
    院調閱前揭刑事案卷偵審卷全卷核閱無誤，且為被告所不爭執，應堪信為真實。
二、按當事人於言詞辯論時為訴訟標的之捨棄或認諾者，應本於其捨棄或認諾為該當
    事人敗訴之判決，民事訴訟法第三百八十四條定有明文。經查，被告丙○○、甲
    ○○、丁○○於本院九十二年四月十日言詞辯論時，均表同意原告前揭主張之事
    實及聲明所為請求，核屬對於訴訟標的之認諾，本院自應本於其認諾為敗訴判決
    。
三、從而，原告依共同侵權行為之規定請求被告連帶給付原告一億零四百五十九萬八
    千四百五十二元整，及自民國九十一年二月十八日起至清償日止，按年息百分之
    五計算之利息，為有理由，應予准許。
四、本於被告認諾所為之判決，法院應依職權宣告假執行，民事訴訟法第三百八十九
    條第一項第一款定有明文，本件為本於被告認諾所為之判決已如前述，本院應依
    職權宣告假執行。
五、結論：本件原告之訴，為有理由，並依民事訴訟法第八十五條第二項、第三百八
    十九條第一項第一款，判決如主文。
中      華      民      國    九十二    年      五      月      九      日
                                            民事第一庭法      官  王貞秀
右為正本，係照原本作成。
如對本判決上訴，須於判決送達後廿日內向本院提出上訴狀
中      華      民      國    九十二    年      五      月      九      日
                                                      法院書記官  劉寶鈴


司法院資訊處製作；財團法人民間司法改革基金會備份。
